臺灣高雄地方法院民事裁定              100年度聲字第159號
聲  請  人  鄭梅雀
            鄭銀榮
            鄭秀美
共      同
送達代收人  陳莉溱
相  對  人  臺灣銀行股份有限公司
法定代理人  張明道
上列當事人間聲請停止強制執行事件，本院裁定如下：
  主  文
聲請人供擔保新臺幣壹拾捌萬肆仟玖佰貳拾玖元後，本院一百年
度司執字第九二四八一號所為之強制執行程序，於本院一百年度
審訴字第一五七二號債務人異議之訴判決確定前，應暫予停止。
  理  由
一、聲請意旨略以：聲請人鄭梅雀、鄭銀榮及鄭秀美經本院以10
    0 年度司執字第92481 號進行強制執行程序，惟其等已提起
    債務人異議之訴，且聲請人三人目前名下並無任何不動產，
    僅有賴以維生之薪資收入及小額股利投資，倘本件強制執行
    程序繼續進行，恐造成聲請人經濟狀況更加惡化，爰請求准
    許聲請人提供擔保金以停止執行等語。
二、按有回復原狀之聲請，或提起再審或異議之訴，或對於和解
    為繼續審判之請求，或提起宣告調解無效之訴，撤銷調解之
    訴，或對於許可強制執行之裁定提起抗告時，法院因必要情
    形或依聲請定相當並確實擔保，得為停止強制執行之裁定，
    強制執行法第18條第2 項定有明文。又按法院依強制執行法
    第18條第2 項定擔保金額，而為准許停止強制執行之裁定者
    ，該項擔保係備供債權人因停止執行所受損害之賠償，其數
    額應依標的物停止執行後，債權人未能即時受償或利用該標
    的所受之損害額，或因另供擔保強制執行所受之損害額定之
    ，非以標的物之價值或其債權額為依據（最高法院86年度台
    抗字第442 號裁判意旨參照）。
三、經查，本件聲請人以其等已向本院提起債務人異議之訴為由
    ，聲請裁定停止本院100 年度司執字第92481 號執行事件之
    強制執行程序，業經本院調取上開執行卷宗及100 年度補字
    第1122號債務人異議之訴事件案卷（經聲請人繳納訴訟費用
    後，已改分為100 年度審訴字第1572號案件），認聲請人之
    聲請為有理由，應予准許。又相對人對聲請人聲請強制執行
    之債權額本金為新臺幣（下同）1,849,293 元，及自民國91
    年6 月21日起至清償日止按年息6.15% 計算之利息，其逾期
    在6 個月以內者，按上開利率百分之10，逾期超過6 個月部
    分，按上開利率百分之20計算之違約金。則聲請人聲請停止
    上開強制執行程序所應供擔保之金額，依前揭說明，應為相
    對人因停止執行未能受償上開債權總額之利息損害。復參酌
    本件債務人異議之訴，依其爭執之難易程度，其訴訟期間應
    可評估約2 年，爰以此計算相對人無法即時因強制執行滿足
    其債權期間所生利息損失，按法定利率5%計算，酌定本件擔
    保金額為184,929 元【計算式：1,849,293 元×5%（週年利
    率）×2 （年）＝184,929.3 元，小數點以下四捨五入】。
    至本院民事執行處囑託臺灣臺南地方法院強制執行部份，於
    本院強制執行程序停止時即一併停止，本院不再另行諭知，
    附此敘明。
四、依強制執行法第18條第2 項，裁定如主文。
中    華    民    國    100   年    9     月    19    日
                      民事第六庭      法  官  周佳佩
正本係照原本作成。
如對本裁定抗告須於裁定送達後10日內向本院提出抗告狀，並繳
納裁判費新臺幣1,000 元。
中    華    民    國   100    年    9     月    19    日
                                書記官  史華齡